最高法院刑事判決　　　　　　　　　　　　　　　八十七年度台上字第二八五六號
　　上　訴　人　甲○○
右上訴人因違反麻醉藥品管理條例等罪案件，不服台灣高等法院中華民國八十七年二
月二十五日第二審判決（八十六年度上訴字第六三八五號，起訴案號：台灣板橋地方
法院檢察署八十六年度偵字第一一一一○號），提起上訴，本院判決如左：
    主  文
上訴駁回。
    理  由
一非法販賣化學合成麻醉藥品部分：
按刑事訴訟法第三百七十七條規定，上訴於第三審法院，非以判決違背法令為理由，
不得為之。是提起第三審上訴，應以原判決違背法令為理由，係屬法定要件。如果上
訴理由狀並未依據卷內訴訟資料，具體指摘原判決不適用何種法則或如何適用不當，
或所指摘原判決違法情事，顯與法律規定得為第三審上訴理由之違法情形，不相適合
時，均應認其上訴為違背法律上之程式，予以駁回。本件原判決依憑上訴人甲○○在
警訊及檢察官偵查中之自白，證人劉學武在警訊及檢察官偵查中之證言，查扣之安非
他命一包，卷附之法務部調查局檢驗通知書等證據，認定上訴人有其事實欄所載之連
續非法販賣安非他命予劉學武之犯行。對於上訴人嗣後翻異前供，否認有販賣情事，
以伊係安非他命與劉學武一同吸用，向劉學武所取之款係因缺車資而借用為辯，認
係事後畏罪飾卸之詞，不足採信；劉學武在第一審調查時，改稱第一次與上訴人交易
安非他命時，所給付上訴人之新台幣（下同）一千元，其中五百元係購買之對價，其
餘五百元係借與上訴人，第二次係借給三百元等語，與事實不符，亦不足採；上訴人
先後以一千元及三百元價格販售安非他命予劉學武之有償行為，顯係意圖營利，皆於
理由欄內詳加指駁及說明。因而維持第一審論處上訴人連續非法販賣化學合成麻醉藥
品罪刑之判決，駁回上訴人對此部分之第二審上訴。上訴意旨略謂：劉學武為本件唯
一之證人，上訴人於原審審理中，曾請求予以傳訊，以調查上訴人之行為，僅屬轉讓
而非販賣，原審不予傳喚到庭，又未於判決內說明不予調查之理由，復未調查上訴人
購入安非他命之價金若干，即論以販賣化學合成麻醉藥品罪，有應於審判期日調查之
證據未予調查及判決不備理由之違法云云。惟查所謂販賣行為，並不以販入之後復行
賣出為要件，祇須以營利為目的，而為販入或賣出之行為，有一於此，其犯罪即已完
成。又倘於有償讓與他人之初，係基於販賣營利之意思，並已著手實施，因故無法高
於購入之原價出售，最後不得不以原價甚或低於原價讓與他人時，仍屬販賣行為。原
判決既已認定並說明上訴人係基於營利之意思而連續販賣安非他命予劉學武，則上訴
人購入安非他命之原價若干，自無調查之必要性，原審未為此部分無益之調查，自無
違法之可言。至上訴意旨所謂曾聲請原審傳訊劉學武，經核閱原審卷宗，並無其事，
顯非依據卷內之證據資料執為指摘，不得據為適法之第三審上訴理由。因之此部分之
上訴殊難認已具備得為上訴第三審之形式要件，為違背法律上之程式，應予駁回。
二轉讓禁藥部分：
按第三審上訴書狀，應述上訴之理由，其未述者，得於提起上訴後十日內補提理
由書於原審法院，已逾上述期間，而於第三審法院未判決前仍未提出上訴理由書狀者
，第三審法院應以判決駁回之，刑事訴訟法第三百八十二條第二項、第三百九十五條
後段規定甚明。本件被訴無償轉讓安非他命部分，原判決維持第一審論處上訴人明知
為禁藥而轉讓罪刑之判決，駁回上訴人對此部分之第二審上訴。上訴人不服，於民國
八十七年三月二十三日一併就此部分提起上訴，但未述理由。其於同年三月三十一
日補提之上訴理由狀，所述者，俱屬非法販賣化學合成麻醉藥品之理由，對於此部
分則無隻字片語道及。迄今逾期已久，於本院未判決前仍未提出，依上開規定，此部
分之上訴自非合法，亦應予以駁回。
據上論結，應依刑事訴訟法第三百九十五條，判決如主文。
中      華      民      國    八十七    年      八      月    二十八    日
                              最高法院刑事第二庭
                                  審判長法官  施  文  仁
                                        法官  陳  炳  煌
                                        法官  張  淳  淙
                                        法官  洪  文  章
                                        法官  林  錦  芳
      右正本證明與原本無異
                                              書  記  官
中      華      民      國    八十七    年      九      月      二      日
